---
title: "Verkenning otterveilige fuiken"
format:
  html:
    code-fold: true
    code-summary: "Show the code"
---

```{r}
#| include: false
library(tidyverse)
library(DBI)
library(inbodb)
library(sf)
library(leaflet)
```

## Waar wordt gevangen in de buurt waar ook otters voorkomen?

Gebieden in VIS waar met schietfuiken gevangen is:

```{r}
connectie_vis <- connect_inbo_dbase("W0001_10_Vis")

query <- "SELECT DISTINCT dv.VispuntID, dv.VispuntCode, dv.VispuntOmschrijving,
  dv.LongWGS84, dv.LatWGS84, dv.VHAVispuntGemeente, dv.VHAVispuntNaam,
  dv.VHAVispuntBekkenNaam, dw.WaarnemingMethodecode, dv.VispuntX, dv.VispuntY,
  dv.WaterlichaamNaam
FROM DimWaarneming dw
INNER JOIN DimVispunt dv ON dw.WaarnemingVispuntID = dv.VispuntID
WHERE dw.WaarnemingMethodecode like 'SF%'"

location_sf <- dbGetQuery(connectie_vis, query, stringsAsFactors = FALSE)

location_sf_geom <- location_sf %>%
  st_as_sf(coords = c("VispuntX", "VispuntY"), crs = 31370) %>%
  st_transform(crs = 4326)

pal <- colorFactor(c("blue", "brown", "yellow"), domain = c("SF", "SFB", "SFO"))

leaflet(data = location_sf_geom) %>%
  addTiles() %>%
  addCircleMarkers(
    popup = ~VHAVispuntNaam,
    label = ~VHAVispuntNaam,
    color = ~pal(WaarnemingMethodecode)
  )
```

## Op zoek naar relevante gegevens om een idee te krijgen van de variatie

Schietfuiken met beverbescherming en evt. gewone schietfuiken op dezelfde locatie:

Samenvatting:

```{r}
location_sf %>%
  filter(WaarnemingMethodecode == "SFB") %>%
  left_join(
    location_sf %>%
      select(VispuntID, WaarnemingMethodecode) %>%
      filter(WaarnemingMethodecode != "SFB"),
    by = "VispuntID"
  ) %>%
  count(WaarnemingMethodecode.x, WaarnemingMethodecode.y)
```

Details:

```{r}
location_sf %>%
  filter(WaarnemingMethodecode == "SFB") %>%
  left_join(
    location_sf %>%
      select(VispuntID, WaarnemingMethodecode) %>%
      filter(WaarnemingMethodecode != "SFB"),
    by = "VispuntID"
  )
```

Wanneer is er op hetzelfde moment op die plaatsen gevangen?

```{r}
query <- "SELECT DISTINCT dv.VispuntID, dv.VispuntCode, dv.VHAVispuntNaam,
  dv.LongWGS84, dv.LatWGS84, dv.VHAVispuntGemeente, dv.VHAVispuntBekkenNaam,
  dw.WaarnemingMethodecode, dw.WaarnemingDatumWID, dv.VispuntX, dv.VispuntY,
  dv.WaterlichaamNaam
FROM DimWaarneming dw
INNER JOIN DimVispunt dv ON dw.WaarnemingVispuntID = dv.VispuntID
WHERE dw.WaarnemingMethodecode like 'SF%'"

waarneming_sf <- dbGetQuery(connectie_vis, query, stringsAsFactors = FALSE)

waarneming_sf %>%
  select(-VispuntX, -VispuntY) %>%
  filter(WaarnemingMethodecode == "SFB") %>%
  inner_join(
    waarneming_sf %>%
      select(VispuntID, WaarnemingMethodecode, WaarnemingDatumWID) %>%
      filter(WaarnemingMethodecode != "SFB", WaarnemingDatumWID > 20230101),
    by = "VispuntID",
    relationship = "many-to-many"
  ) %>%
  filter(WaarnemingDatumWID.x == WaarnemingDatumWID.y)
```

Wat als het niet op hetzelfde moment is?

```{r}
waarneming_sf %>%
  filter(
    VispuntID %in%
      (waarneming_SF %>% filter(WaarnemingMethodecode == "SFB"))$VispuntID,
    WaarnemingDatumWID > 20220101
  ) %>%
  ggplot(
    aes(
      x = WaarnemingDatumWID, y = VispuntCode, colour = WaarnemingMethodecode
    )
  ) + geom_point()
```

Eens enkele gebieden ruimtelijk bekijken, bv. het Vinne en het Schulensmeer?
(Hoveren over de punten geeft de datum.)

Vinne

```{r}
waarneming_sf %>%
  filter(
    WaterlichaamNaam == "Vinne",
    WaarnemingDatumWID > 20220101
  ) %>%
  st_as_sf(coords = c("VispuntX", "VispuntY"), crs = 31370) %>%
  st_transform(crs = 4326) %>%
  leaflet() %>%
  addTiles() %>%
  addCircleMarkers(
    popup = ~WaarnemingDatumWID,
    label = ~WaarnemingDatumWID,
    color = ~pal(WaarnemingMethodecode)
  )
```

Schulensmeer

```{r}
waarneming_sf %>%
  filter(
    WaterlichaamNaam == "Schulens Meer",
    WaarnemingDatumWID > 20220101
  ) %>%
  st_as_sf(coords = c("VispuntX", "VispuntY"), crs = 31370) %>%
  st_transform(crs = 4326) %>%
  leaflet() %>%
  addTiles() %>%
  addCircleMarkers(
    popup = ~WaarnemingDatumWID,
    label = ~WaarnemingDatumWID,
    color = ~pal(WaarnemingMethodecode)
  )
```

